臺灣基隆地方法院刑事裁定
111年度聲字第754號
聲  請  人  臺灣基隆地方檢察署檢察官
受  刑  人  江啓榮


上列聲請人因受刑人數罪併罰有二裁判以上，聲請定其應執行之
 刑（111年度執聲字第371號），本院裁定如下：
    主  文
江啓榮所犯如附表編號1至編號2所示各罪所處之刑，應執行有期
徒刑陸月，如易科罰金，以新臺幣壹仟元折算壹日。
    理  由
一、本件聲請意旨略以：受刑人江啓榮所犯如附表編號1至編號2
    所示案件，先後經臺灣臺北地方法院、臺灣基隆地方法院判
    決確定如附表編號1至編號2所示各罪所處之刑，並各確定在
    案，依刑法第53條及第51條第5款規定，應定其應執行之刑
    ，爰依刑事訴訟法第477條第1項聲請本院定其應執行之刑等
    語。
二、按依刑法第53條應依刑法第51條第5款至第7款之規定，定其
    應執行之刑者，由該案犯罪事實最後判決之法院之檢察官，
    聲請該法院裁定之，刑事訴訟法第477條第1項定有明定。又
    數罪併罰，有二裁判以上者，依第51條之規定，定其應執行
    之刑，而宣告多數有期徒刑者，於各刑中之最長期以上，各
    刑合併之刑期以下，定其刑期，但不得逾30年，刑法第53條
    、第51條第 5款亦有明文；再依刑法第2條第1項規定：「行
    為後法律有變更者，適用行為時之法律。但行為後之法律有
    利於行為人者，適用最有利於行為人之法律」。而刑法第50
    條有關數罪併罰要件之規定已於民國102年1月23日修正，並
    自102年1月25日起施行。修正前刑法第50條規定：「裁判確
    定前犯數罪者，併合處罰之」；修正後刑法第50條規定：「
    裁判確定前犯數罪者，併合處罰之。但有下列情形之一者，
    不在此限：一、得易科罰金之罪與不得易科罰金之罪。二、
    得易科罰金之罪與不得易服社會勞動之罪。三、得易服社會
    勞動之罪與不得易科罰金之罪。四、得易服社會勞動之罪與
    不得易服社會勞動之罪。前項但書情形，受刑人請求檢察官
    聲請定應執行刑者，依第51條規定定之」，即增訂第 1項但
    書及第 2項之規定。經比較新舊法結果，法院裁定定應執行
    刑時，未必減免受刑人之刑期，而修正前刑法剝奪受刑人原
    得自行決定是否聲請定執行之權利，屬不利於受刑人，自應
    適用新法之規定，為得否定其應執行刑之依據。準此，合於
    數罪併罰之數罪，其中有得易科罰金之罪與不得易科罰金之
    罪，須經受刑人請求檢察官聲請，始得定其應執行之刑。次
    按數罪併罰，有二裁判以上者，依刑法第51條之規定，定其
    應執行之刑；數罪併罰，分別宣告其罪之刑，宣告多數有期
    徒刑者，於各刑中之最長期以上，各刑合併之刑期以下，定
    其刑期，但不得逾30年，並由該案犯罪事實最後判決之法院
    之檢察官，聲請該法院裁定之，刑法第51條第 5款、第53條
    及刑事訴訟法第477條第1項分別定有明文。又「有二裁判以
    上，經定其執行刑後，又與其他裁判併合而更定其執行刑者
    ，前定之執行刑當然失效，仍應以原來宣告之數個刑罰計算
    ，而不以當時該數罪所定應執行刑為計算之基準」，最高法
    院57年度台抗字第 198號裁定意旨可資參照。再者，最高法
    院91年度台非字第32號裁定意旨復認為上開更定應執行刑，
    不應比原定之執行刑加計其他裁判刑期後為重，否則與法律
    之內部界限有悖，亦屬違法。末按數罪併罰中之一罪，依刑
    法規定得易科罰金，若因與不得易科之他罪併合處罰結果而
    不得易科罰金時，原可易科部分所處之刑，自亦毋庸為易科
    折算標準之記載，此有司法院大法官會議釋字第 144號解釋
    意旨可參。復按定應執行之刑，應由犯罪事實最後判決之法
    院檢察官聲請該法院依上開規定裁定之，不能因犯罪之一部
    分所科之刑業經執行完畢而認檢察官之聲請為不合法，予以
    駁回，至已執行部分自不能重複執行，應由檢察官於指揮執
    行時扣除之，此與定應執行之刑之裁定無涉，亦有最高法院
    81年度台抗字第28號、82年度台抗字第 313號、86年度台抗
    字第 472號等判決意旨參照。查，本件應依行為時法律即新
    法規定，自不生新舊法之比較，而應循一般法律適用之原則
    適用裁判時法，合先敘明。
三、查，本件受刑人江啓榮所犯如附表編號1至編號2所示案件，
    先後經臺灣臺北地方法院、本院判決確定如附表編號1至編
    號2所示各罪所處之刑，並均經分別確定在案，此有臺灣臺
    北地方法院109年度易字第1033號刑事判決書、本院109年度
    訴字第773號刑事判決書、臺灣高等法院被告前案紀錄表各 
    1份在卷可稽。茲聲請人依刑事訴訟法第477條第1項之規定
    ，以犯罪事實最後判決法院之檢察官，聲請定其應執行之刑
    ，本院審核受刑人即被告係智識成熟之成年人，理應尊重政
    治理念與價值觀差異，更應依循正途賺取穩定經濟收入，卻
    因缺錢花用或欲賺取小利，由被告江啓榮喬裝成顧客攝錄潑
    灑過程，除以該等強暴方式降低告訴人社會評價、人格尊嚴
    ，也使保護傘餐廳廚房內碗盤、餐鍋具、爐具、食材、牆面
    、微波爐等物品不堪使用，妨害保護傘餐廳正當營業，更令
    告訴人受有兩眼結膜炎之傷勢，所為實有不該，且對我國社
    會秩序產生一定負面之影響，誠值非難，兼衡其除傷害犯行
    外，其餘全數坦認，並多次表示後悔、欲調解以獲告訴人原
    諒，然因告訴人無調解意願而未安排調解，併酌其另案之共
    同犯剝奪他人行動自由罪之犯罪之動機、目的、手段及參與
    情形，被告江啓榮學歷高中畢業，現有父母與一子需扶養之
    家庭生活經濟狀況貧窮，再酌受刑人所犯如附表編號1至2所
    示各罪之犯罪態樣、各罪之犯罪時間之間隔、罪質、侵犯法
    益、動機、犯行情節，並考量各該罪合併後之不法內涵、罪
    責原則及合併刑罰所生之效果整體評價其應受矯治之程度，
    並兼衡責罰相當與刑罰經濟之原則、衡以各罪之原定刑期、
    定應執行刑之外部性界限及內部性界限各節，進而為整體非
    難之評價，給予自新機會，而本院依法通知受刑人於期限內
    陳述意見，迭經合法送達，及考量受刑人對本件合併定應執
    行刑沒有意見，亦有本院送證證書、通知書、受理訴訟文書
    寄存登記簿影節本、受刑人陳述意見狀各1件在卷可佐【見
    本院111年度聲字第754號卷，第15至17頁】等一切情狀，爰
    量處如主文所示之刑，併諭知易科罰金之折算標準，用啟受
    刑人要好好想一想，依本分而遵法度，凡事不要只考慮自己
    ，亦要為對方考慮，若人出巧詞，誠以接之，若人出厲詞，
    婉以答之，若人出謔詞，默以待之，自己不使氣，自然言少
    ，自然心安，且自己真心誠意善待他人者，他人自然會尊重
    自己，自己怎樣對待他人，他人也會怎樣對待自己，不要總
    是怨天尤人，不要總是挑別人的毛病，看別人不順眼，不要
    總想去改變別人，先調整好自己的心態，修好自己的心，自
    己就不會有想不通的事，否則，硬擠進獄牢世界，最後搞的
    遍體鱗傷的還是自己，況且是日已過，命亦隨減，切勿被自
    己一時怒氣惡習綁架，更不要在生命盡頭往回看時，因自己
    惡習慣性變成自己終生遺憾，後悔會來不及，因為，人生之
    旅有時候，沒有下一次，沒有機會重來，沒有暫停繼續；有
    時候，錯過了現在，就永遠永遠的沒機會了，且自己要好好
    想一想，日後自己若重病臥床時，為自己給付醫療費用係損
    友嗎？為自己無怨無悔付出照顧心力者係損友嗎？自己平時
    又回饋多少給這些無怨無悔付出照顧自己的親人？損友係自
    己生命中之貴人會出錢出力無怨無悔日夜照顧重病臥床的自
    己嗎？再摸摸自己良心，試想看看自己日後若死亡時，替自
    己辦後事的係損友會痛心哭、會出錢出力嗎？因此，莫輕小
    惡，以為無殃，水滴雖微，漸盈大器，惡習歷久不亡，小過
    不改，積足滅身，乘目前自己還來得及回頭，若日後遇事勿
    心起於惡，善惡兩途，一切唯心自召，是正邪善惡完全繫在
    自己這念心之當下抉擇，近報則在自己，因此，大家平心靜
    氣，遇事宜以理性智慧處理，夫心起於善，善雖未為，禍已
    不存；或心起於惡，惡雖未為，福已不存，
　　職是，其有曾行惡事，後自改悔，諸惡莫作，眾善奉行，久
    久必獲吉慶，所謂禍福攸分、轉禍為福也，則日日平安喜樂
    ，永不嫌晚。
四、依刑事訴訟法第477條第1項，刑法第53條、第51條第5 款、
    第41條第1 項前段，裁定如主文。     
中　　華　　民　　國　　111 　年　　10　　月　　13　　日
  　　　　　　    刑事第三庭法　官　施添寶 
以上正本證明與原本無異。　                               
對於本件裁定如有不服，應於收受送達後5日內，向本院提出抗
告書狀，敘述抗告之理由，抗告於臺灣高等法院。
中　　華　　民　　國　　111 　年　　10　　月　　13　　日
                            書記官  陳怡文
附表：受刑人江啓榮定應執行刑案件一覽表。
編         號         １        ２        3 罪         名  共同犯傷害罪  共同犯剝奪他人行動自由罪     宣    告    刑  處有期徒刑肆月， 如易科罰金，以新 台幣壹仟元折算壹 日 處有期徒刑參月， 如易科罰金，以新 台幣壹仟元折算壹 日  犯  罪  日  期  109年10月16日 109年9月4日  偵查（自訴）機關年   度  案   號  臺灣臺北地方檢察署109年度偵字第27708號 臺灣基隆地方檢察署109年度偵字第5236號  最  後   事實審 法    院 臺灣臺北地方法院 臺灣基隆地方法院   案    號 109年度易字第1033號 109年度訴字第773號   判決日期 110年8月24日 111年2月10日  確  定   判  決 法    院 臺灣臺北地方法院 臺灣基隆地方法院   案    號 109年度易字第1033號 109年度訴字第773號   判    決確定日期 110年9月28日 111年3月14日  是否為得易科罰  金之案件        是       是  備           註  臺灣臺北地方檢察署110年度執字第4753號（已執行完畢）。 臺灣基隆地方檢察署111年度執字第1487號。